臺灣嘉義地方法院刑事判決　　　　　　　　　　　　　九十三年度訴字第三五號
　　公　訴　人　臺灣嘉義地方法院檢察署檢察官
　　被　　　告　甲○○
右列被告因違反毒品危害防制條例案件，經檢察官提起公訴（九十三年度毒偵字第八
四○號），本院合議庭裁定由受命法官以簡式程序進行審理，判決如左：
    主  文
甲○○連續施用第一級毒品，累犯，處有期徒刑玖月，扣案之第一級毒品海洛因貳小
包（合計淨重壹點陸玖公克）均沒收銷燬之，扣案之前揭海洛因外包裝（總重零點伍
貳公克）均沒收之；又連續施用第二級毒品，累犯，處有期徒刑肆月，扣案之第二級
毒品甲基安非他命壹小包（實際毛重捌點柒玖公克，淨重捌點零玖公克，取零點壹零
公克鑑驗，餘柒點玖玖公克）沒收銷燬之，扣案之前揭甲基安非他命外包裝（重零點
柒零公克）沒收之。應執行有期徒刑壹年，扣案之第一級毒品海洛因貳小包（合計淨
重壹點陸玖公克）及第二級毒品甲基安非他命壹小包（實際毛重捌點柒玖公克，淨重
捌點零玖公克，取零點壹零公克鑑驗，餘柒點玖玖公克）均沒收銷燬之，扣案之前揭
海洛因外包裝（總重零點伍貳公克）及前揭甲基安非他命外包裝（重零點柒零公克）
均沒收之。
    事  實
一、(1)甲○○前因施用毒品案件，經本院裁定觀察、勒戒後，認無繼續施用毒品之傾
    向，由台灣嘉義地方法院檢察署檢察官於民國（下同）八十八年五月三十一日，
    以八十八年度偵字第三三六一號不起訴處分確定；復因施用毒品案件，經本院以
    八十八年度毒聲字第一三七六號裁定觀察、勒戒後，認有繼續施用毒品之傾向，
    由本院於八十八年十二月八日，以八十八年度毒聲字第一七二一號裁定送強制戒
    治，檢察官復聲請簡易判決處刑，經本院以八十八年度嘉簡字第一一五二號判處
    有期徒刑三月確定，並於八十九年二月十八日易科罰金執行完畢，其後本院且以
    八十九年度毒聲字第七三七號裁定停止前揭強制戒治付保護管束，甲○○乃於八
    十九年五月三十日出監，嗣於八十九年十一月二十六日保護管束期滿未經撤銷，
    視為戒治期滿。(2)詎甲○○仍不知惕勵，另基於施用第一級毒品之概括犯意，自
    九十三年六月中旬某日起至同年七月十二日晚間某時止之期間內，在其位於桃園
    縣楊梅鎮租屋處內，連續施用海洛因多次；又基於施用第二級毒品之概括犯意，
    自九十三年五月中旬某日起至同年七月十一日某時止之期間內，在前揭租屋處內
    ，連續施用甲基安非他命多次；警方於九十三年七月十三日凌晨六時許，在嘉義
    市○○路及玉山路口攔檢查獲，並扣得甲○○所有之海洛因二小包（合計淨重一
    點六九公克）、供施用海洛因所用之前開毒品外包裝（總重零點五二公克），及
    甲基安非他命一小包（實際毛重八點七九公克，淨重八點零九公克，取零點一公
    克鑑驗，餘七點九九公克）、其所有供施用甲基安非他命所用之前開毒品外包裝
    （重零點七公克）；警方並於查獲當日下午五時二十分，得甲○○同意採其尿液
    送驗，結果呈嗎啡陽性及甲基安非他命陽性反應。
二、案經嘉義縣警察局移送臺灣嘉義地方院檢察署檢察官偵查起訴。
    理  由
一、(1)訊據被告甲○○對於右揭犯罪事實坦承不諱（見本院九十三年十月二十一日審
    判筆錄），又前揭為警查扣之第一級毒品海洛因二小包（合計淨重一點六九公克
    ）及第二級毒品甲基安非他命一小包（毛重八點七九公克，淨重八點零九公克，
    取零點一公克鑑驗，餘七點九九公克），經送驗結果分別確係海洛因、甲基安非
    他命等情，有法務部調查局九十三年八月五日調科壹字第一八○○○一八四二號
    鑑定通知書、內政部警政署刑事警察局九十三年九月二十四日刑鑑字第○九三○
    一五七五二六號鑑驗通知書各一紙附卷可佐（見本院卷第十二頁、第十四頁）；
    且被告經警採尿送驗，結果呈甲基安非他命陽性及嗎啡陽性（海洛因吸食入人體
    ，經代謝作用又可分解成嗎啡，故海洛因在進入人體後，均以嗎啡型態排於尿液
    中）反應一情，亦有行政院衛生署管制藥品管理局九十三年九月十六日管檢字第
    ○九三○○○七七八八號檢驗成績書及代號與姓名對照表各一紙在卷可稽（見本
    院卷第十七頁、第十八頁），復有前揭海洛因外包裝（總重零點五二公克）、前
    開甲基安非他命外包裝（重零點七公克）扣案足憑，被告前開自白與事實相符，
    可予採信；(2)此外，被告前因施用毒品案件，經法院裁定觀察、勒戒後，認無繼
    續施用毒品之傾向，由檢察官為不起訴處分確定，又因施用毒品案件，經本院裁
    定送觀察、勒戒後，認有繼續施用毒品之傾向，由本院裁定送強制戒治，而後裁
    定停止戒治付保護管束出監，嗣於八十九年十一月二十六日保護管束期滿未經撤
    銷，視為戒治期滿等情，亦有台灣高等法院被告全國前案紀錄表、台灣嘉義地方
    法院檢察署刑案資料查註紀錄表等件附卷可參，是被告於五年內又犯本件之毒品
    危害防制條例第十條之罪，可信為真正；(3)綜上所述，本件事證明確，被告犯行
    洵堪認定。
二、(1)查海洛因為第一級毒品，甲基安非他命為第二級毒品，毒品危害防制條例第二
    條第二項第一款、第二款定有明文。核被告甲○○所為，係犯毒品危害防制條例
    第十條第一項、第二項之施用第一級、第二級毒品罪；其施用前、後持有海洛因
    、甲基安非他命之低度行為，為施用之高度行為所吸收，均不另論罪。再被告前
    揭多次施用海洛因、甲基安非他命之行為，時間緊接，且犯罪構成要件相同，顯
    係基於概括犯意反覆為之，均應依連續犯規定論以一罪，並加重其刑。而被告所
    犯連續施用甲基安非他命及連續施用海洛因二罪間，構成要件互殊，犯意個別，
    應分論併罰。被告前因施用毒品案件經本院以八十八年度嘉簡字第一一五二號判
    處有期徒刑三月確定，並於八十九年二月十八日易科罰金執行完畢等情，有台灣
    高等法院被告全國前案紀錄表、台灣嘉義地方法院檢察署刑案資料查註紀錄表可
    參，其受有期徒刑之執行完畢，五年以內再犯本件有期徒刑以上之罪，為累犯，
    應依刑法第四十七規定，加重其刑，，其刑有二種加害事由，前揭二罪均遞加重
    之。(2)爰審酌被告有施用毒品前科，經強制戒治及判處徒刑，竟又再度施用，顯
    見其意志不堅，仍未戒絕，犯罪之動機、方法、屬自殘性犯罪、犯後坦承犯行，
    態度尚稱良好等一切情狀，分別量處如主文所示之刑，並定其應執行之刑（按數
    罪併罰中之一罪，依刑法規定得易科罰金，若因與不得易科之他罪併合處罰結果
    而不得易科罰金時，原得易科部分所處之刑，自亦無庸為易科折算標準之記載，
    司法院大法官會議釋字第一四四號解釋及最高法院八十三年度台抗字第一三三號
    裁定可資參照），以資懲儆。(3)扣案之海洛因二小包（合計淨重一點六九公克）
    及甲基安非他命一小包（毛重八點七九公克，淨重八點零九公克，取零點一公克
    鑑驗，餘七點九九公克），分屬第一級、第二級毒品，應依毒品危害防制條例第
    十八條第一項前段規定，不問屬於犯人與否，均沒收銷燬之；另扣案之前揭海洛
    因外包裝（總重零點五二公克）及甲基安非他命外包裝（重零點七公克），分別
    係被告所有且供施用海洛因及甲基安非他命所用之物，業據其供陳在卷，應依刑
    法第三十八條第一項第二款、第三項規定併予沒收之。
據上論斷，應依刑事訴訟法第二百七十三條之一第一項、第二百九十九條第一項前段
，毒品危害防制條例第十條第一項、第二項、第十八條第一項前段，刑法第十一條、
第五十六條、第四十七條、第五十一條第五款、第三十八條第一項第二款，判決如主
文。
本案經檢察官柯文綾到庭執行職務。
中      華       民       國      九十三    年      十   月   二十九    日
                                      臺灣嘉義地方法院刑事第二庭
                                          法  官   盧  鳳  田
右正本證明與原本無異。
如不服本判決，應於判決送達後十日內向本院提出上訴狀( 應附繕本 )。
中      華       民       國      九十三    年      十   月   二十九    日
                                          書記官   林  秀  惠
附錄論罪科刑法條：
毒品危害防制條例第十條：
施用第一級毒品者，處六月以上五年以下有期徒刑。
施用第二級毒品者，處三年以下有期徒刑。
